【裁判字號】    98,交聲,3575
【裁判日期】    980929
【裁判案由】    聲明異議
【裁判全文】
臺灣臺中地方法院交通事件裁定        98年度交聲字第3575號
原處分機關  交通部公路總局臺中區監理所豐原監理站
受處分人    甲○○
即異議人
上列受處分人因違反道路交通管理處罰條例案件，對於交通部公
路總局臺中區監理所中華民國98年9 月7 日所為之處分（豐監稽
違字第裁63－GE0000000 號裁決書）聲明異議，本院裁定如下：
    主  文
異議駁回。
    理  由
一、原處分意旨略以：異議人即受處分人甲○○於民國98年4 月
    9 日14時30分許，駕駛車號6975－UT號自用小客車，行經臺
    中市○○路與民權路口處，因有「未依號誌、標線行駛（直
    行燈左轉）」之違規，為臺中市警察局第一分局以中市警交
    字第GE0000000 號舉發違反道路交通管理事件通知單攔停舉
    發。受處分人前揭被舉發違規事實，係違反道路交通管理處
    罰條例第48條第1 項第2 款規定，因逾期到案，本站於98年
    9 月7 日以豐監稽違字第裁63－GE0000000 號裁決書，處罰
    鍰新臺幣（下同）1,800 元，並依道路交通管理處罰條例第
    63條第1 項記違規點數1 點等語。
二、異議意旨則以：受處分人於警員摯單舉發當時詢問是否直接
    持該單繳費，經該員警告知需等候他日寄達單據，並持寄達
    之單據繳費，受處分人因該員警告知錯誤之行為，導致罰鍰
    由600 元增加至1800元。雖該員警矢口否認有告知須待通知
    之事實，然若執法人員矢口否認即可為證，則人民權利有何
    保障，爰聲明異議云云。
三、按汽車駕駛人轉彎時，不依標誌、標線、號誌指示，處6 百
    元以上1 千8 百元以下罰鍰，道路交通管理處罰條例第48條
    第1 項第2 款定有明文。又汽車駕駛人有第48條之情形者，
    除依原條款處罰鍰外，並予記違規點數1 點，道路交通管理
    處罰條例第63條第1 項第1 款亦有明定。
四、經查：受處分人於98年4 月9 日14時30分許，駕駛車號6975
    －UT號自用小客車，行經臺中市○○路與民權路口處，因「
    未依號誌、標線行駛（直行燈左轉）」違規，為警舉發等情
    ，為受處分人所不爭執，且有前揭舉發通知單在卷可稽，洵
    堪認定。受處分人雖以前揭情詞置辯，然按行為人有道路交
    通管理處罰條例之情形者，應填製舉發違反道路交通管理事
    件通知單，並於被通知人欄予以勾記，當場舉發者，應填記
    駕駛人或行為人姓名、性別、出生年月日、地址、身分證統
    一編號及車主姓名、地址、車牌號碼、車輛種類。被查獲之
    駕駛人或行為人為受處分人時，應於填記通知單後將通知聯
    交付該駕駛人或行為人簽名或蓋章收受之；拒絕簽章者，仍
    應將通知聯交付該駕駛人或行為人收受，並記明其事由及交
    付之時間；拒絕收受者，應告知其應到案時間及處所，並記
    明事由與告知事項，視為已收受，違反道路交通管理事件統
    一裁罰基準及處理細則第11條第1 項第1 款定有明文。查本
    件執勤警員因於上開時地發覺受處分人有前開違規行為當場
    攔檢舉發，通知單通知聯已當場交付受處分人收受，且受處
    分人在聲明異議狀內亦承認其有簽收之情事，揆諸前開規定
    ，則受處分人已收受該通知單而完成送達，舉發單位自無須
    再將舉發通知單郵寄予受處分人甚為明確。且觀前揭舉發通
    知單，其應到案日期欄明確記載「98年4 月24日前」，其左
    下角注意事項欄第2 點記載：「本單經勾記『得採網際網路
    、語音轉帳、郵繳或向金融機構繳納罰鍰』者，得依本單背
    面列印之罰鍰繳納方式向代收機構繳納罰鍰，或逕向應到案
    處所自動繳納。逾應到案日期，不得向代收罰鍰之金融機構
    繳納，但郵局不在此限；當場舉發案件得於5 日後至郵局繳
    納…」，其左上角亦經勾選得採網際網路、語音轉帳、郵繳
    或向委託代收之機構繳納罰鍰等記載。是該舉發單關於應到
    案日期、罰鍰繳納方式之教示事項業經記載明確，受處分人
    自不得諉為不知。故受處分人相關申訴權利或得以繳納最低
    金額罰鍰結案之利益，均未受到限制，是受處分人前揭所辯
    ，不足執為有利之認定。原處分機關首揭裁罰並無違誤，本
    件異議為無理由，應予駁回。
五、據上論斷，應依道路交通管理處罰條例第87條第2 項、道路
    交通案件處理辦法第19條，裁定如主文。
中    華    民    國    98    年    9     月    29    日
                      交通法庭  法  官  楊萬益
上正本證明與原本無異。
如不服本裁定應於送達後五日內向本院提出抗告狀。
                                書記官  譚系媛
中    華    民    國    98    年    9     月    29    日


司法院資訊處製作；財團法人民間司法改革基金會備份。
